【裁判字號】    98,上易,2711
【裁判日期】    981216
【裁判案由】    詐欺
【裁判全文】
臺灣高等法院刑事判決                98年度上易字第2711號
上  訴  人  臺灣板橋地方法院檢察署檢察官
被      告  甲○○
選任辯護人  賴玉梅律師
            周福珊律師
            王嘉斌律師
上列上訴人因被告詐欺案件，不服臺灣板橋地方法院98年度易字
第1985號，中華民國98年9月25日第一審判決（起訴案號：臺灣
板橋地方法院檢察署96年度偵字第7363號），提起上訴，本院判
決如下：
    主  文
上訴駁回。
    理  由
一、本件檢察官聲請簡易判決處刑書以「甲○○係址設臺北縣板
    橋市○○路○段二六五巷七六弄四之三號『騰贊有限公司』
    （下稱騰贊公司）負責人，明知依一般社會生活之通常經驗
    ，本可預見將帳戶提供不相識之人使用，可能幫助犯罪集團
    作為不法詐取他人款項之用。竟基於幫助詐欺之故意，於不
    詳時地提供騰贊公司名下申設之上海商業儲蓄銀行樹林分行
    00000000000000號帳戶供詐騙集團使用。該詐騙集團成員黃
    崑祥（由臺灣彰化地方法院檢察署檢察官提起公訴）於取得
    他人之詐騙金額後，即於民國95年12月21日，匯款新臺幣（
    下同）20萬元；同年月26日，匯款22萬元；同年月27日，匯
    款25萬元；96年1 月10日，匯款30萬元。另詐騙成員黃坤木
    （由同署檢察官提起公訴）於96年1 月10日，匯款10萬元。
    另詐騙成員詹易霖（由同署檢察官提起公訴）於96年1 月10
    日，匯款10萬元，均匯入上揭騰贊公司帳戶。」之聲請簡易
    判決處刑事實，認被告涉犯有刑法第30條第1 項、第339 條
    第1 項之幫助詐欺取財罪。
二、按犯罪事實應依證據認定之，無證據不得認定犯罪事實；又
    不能證明被告犯罪者，應諭知無罪之判決，刑事訴訟法第15
    4 條第2 項、第301 條第1 項分別定有明文。次按刑事訴訟
    法上所謂認定犯罪事實之證據，係指足以認定被告確有犯罪
    行為之積極證據而言，該項證據自須適合於被告犯罪事實之
    認定，始得採為斷罪資料。且認定不利於被告之事實須依積
    極證據，苟積極證據不足為不利於被告事實之認定時，即應
    為有利於被告之認定，更不必有何有利之證據。如未能發現
    相當證據，或證據不足以證明，自不能以推測或擬制之方法
    ，以為裁判之基礎。又刑事訴訟上證明之資料，無論其為直
    接或間接證據，均須達於通常一般之人均不致有所懷疑，而
    得確信其為真實之程度，始得據為有罪之認定，若其關於被
    告是否犯罪之證明未能達此程度，而有合理性懷疑之存在，
    致使無從形成有罪之確信，即不得遽為不利被告之認定（最
    高法院29年上字第3105號、30年上字第816 號、40年台上字
    第86號、76年台上字第4986號判例要旨參照）。
三、本件檢察官聲請簡易判決處刑書認被告甲○○涉犯幫助詐欺
    取財罪，依聲請簡易判決處刑書之證據欄記載，係以騰贊公
    司係被告設立經營，且該公司確有在上海商業儲蓄銀行樹林
    分行開立有聲請簡易判決處刑書所載之帳號00000000000000
    帳戶（下稱本件騰贊公司上海商銀帳戶），而該帳戶確有聲
    請簡易判決處刑書所載之如附表一所示之該六筆分別以黃崑
    祥、黃坤木、詹易霖為匯款人匯款入戶之交易資料（下稱本
    件六筆現金匯款）之事實，除據被告於偵查中坦承不諱外，
    並有騰贊公司之公司設立登記資料、本件騰贊公司上海商銀
    帳戶之開戶基本資料暨客戶歷史交易清單為證，而證人黃坤
    木於伊遭警查獲伊受雇擔任詐欺集團車手之臺灣彰化地方法
    院檢察署96年度偵字第7363號詐欺案件（下稱本件黃坤木等
    詐欺集團案件，已經臺灣高等法院臺中分院於97年3 月20日
    以該院96年度上易字第2227號刑事判決判處黃坤木、黃崑祥
    、巫信翰、詹易霖均係犯共同詐欺取財罪）之96年8 月20日
    偵訊中就伊以自己名義匯入本件騰贊公司上海商銀帳戶之本
    件六筆現金匯款，證稱伊係依詐欺集團之上層「阿峰」之指
    示，將遭該詐欺集團詐騙之被害人所匯入該集團持用之人頭
    帳戶之詐騙贓款，先自人頭帳戶提領現款後，再將提領之現
    款，匯入本件騰贊公司上海商銀帳戶之證言，以及臺灣彰化
    地方法院檢察署就本件黃坤木詐欺集團案件之起訴書（該署
    96年度偵字第1568、4455號）為據；而公訴人除援引該聲請
    簡易判決處刑書所載之各該證據外，並對被告及其辯護人辯
    稱之有關本件六筆現金匯款，係其設立經營之騰紅有限公司
    （下稱騰紅公司）出口塑膠廢料至大陸後而由大陸方面買主
    透過管道為新臺幣匯款之買賣貨款之辯詞及辯護理由，以騰
    紅公司與騰贊公司係不同主體，且出口報單均係以騰紅公司
    為出貨人，顯與本件騰贊公司業務無關為論告理由。
四、被告甲○○就騰贊公司、騰紅公司確係為其所經營，以及本
    件騰贊公司上海商銀帳戶有本件六筆現金匯款等情，固均不
    爭執，惟矢口否認涉犯有幫助詐欺取財犯嫌，辯稱其係從事
    向國內如南亞塑膠工業股份有限公司等塑膠公司收購塑料廢
    碎料及下腳料等事業廢棄物（下稱塑膠廢料）後出口轉賣至
    大陸地區之業務，而由設立登記營業項目有廢棄物處理業與
    清除業及國際貿易業之騰紅公司，以該公司名義受購塑膠廢
    料並為報關出口，又其所受購之塑膠廢料係分為高價值廢料
    （下稱高級塑膠廢料）及次級廢料（次級塑膠廢料），並分
    別售予大陸地區廈門市之東聯化纖有限公司（下稱廈門東聯
    化纖公司）、晉江市均利無紡制品有限公司（下稱晉江均利
    無公司），而就廈門東聯化纖公司收購之高級塑膠廢料部分
    ，係由該公司將騰紅公司各該筆出口之高級塑膠廢料之貨款
    以美金電匯騰紅公司並結匯存入騰紅公司立帳於上海商業儲
    蓄銀行樹林分行之帳號00000000000000號帳戶（下稱本件騰
    紅公司上海商銀帳戶），另就晉江均利無公司收購之次級塑
    膠廢料部分，於送抵大陸地區後，係先存放於倉庫，再陸續
    出售，並按出售狀況，由該公司分次支付人民幣或折算為新
    臺幣委由他人匯款入本件騰贊公司上海商銀帳戶內，被告以
    此種方式為交易已約數十年，均未曾發生任何問題，本件六
    筆現金匯款，經被告查證應係為附表二編號十、十一、十六所示
    之該三筆與晉江均利無公司交易之貨款，其並不知悉附表一
    所示之本件六筆現金匯款係來自他人遭詐騙之贓款，此外，
    本件騰贊公司上海商銀帳戶、本件騰紅公司上海商銀帳戶間
    之金錢確係有相互匯款調用，該二公司並非如公訴人所指之
    全然無相關等語置辯。其辯護人於原審除以被告上開辯詞為
    被告辯護外，並提出如附表二所示之出口報單、買受人發票
    （INVOICE）為證，另與被告陳明同表編號一、三、五、七
    、八、十、十一、十六、十八、所示之騰紅公司與晉江均利無公
    司間之各該次出口之各該次貨款匯款情形，以及本件騰贊公
    司上海商銀帳戶將帳戶存款轉入本件騰紅公司上海商銀帳戶
    與騰紅公司立帳於彰化銀行樹林分行支票存款帳戶（下稱本
    件騰紅公司彰化銀行支票帳戶）之各該筆轉帳資料（下稱本
    件騰贊騰紅帳戶轉帳資料）為證，並另提出案外人因黃坤木
    、黃崑祥、詹易霖等人依詐騙集團指示為與本件相同情節之
    匯款而遭檢察官認涉犯幫助詐欺犯嫌經起訴後由法院認屬「
    事後幫助」而判決無罪確定之臺灣高等法院高雄分院98年度
    上易字第4號刑事判決，援引該判決理由為其辯護意旨為被
    告為辯護。
五、本案經原審調閱本件黃坤木等詐欺集團案件全卷資料（臺灣
    高等法院臺中分院96年度上易字第2227號卷），本件全案對
    被告之不利益證據，除本件六筆現金匯款資料、黃坤木證稱
    之依詐騙集團指示將該集團人頭帳戶內詐得款項提領出匯入
    本件騰贊公司上海商銀帳戶外，另有如附表三所示之由原審
    向彰化縣警察局和美分局調得之通訊監察譯文，而本件雖經
    檢察官聲請簡易判決處刑書及公訴人上開論告意旨為論告，
    然查：
  (一)按匯款人與受款人間之匯款行為，僅能證明匯款人確有將金
    錢匯予受款人，就匯款人係基於何種原因將款項匯予受款人
    ，則無從由該筆匯款推斷，是本件自無從僅單由本件六筆現
    金匯款即遽認定被告涉犯有幫助詐欺取財之犯行。
  (二)本件依附表三所示之通聯紀錄、證人黃坤木於偵查中之證言
    ，參照臺灣高等法院臺中分院96年度上易字第2227號判決之
    事實，雖可證明本件六筆現金匯款之款項，應確係來自黃坤
    木等人自渠等所屬詐欺集團持用之人頭帳戶內提領之被害人
    受詐騙之贓款，且係由詐欺集團之「阿峰」指示黃坤木等人
    將贓款匯入本件騰贊公司上海商銀帳戶內，然查以，依卷內
    事證，本件除黃坤木等人均未曾與渠等所屬詐欺集團「阿峰
    」等人會面外，卷內亦無積極證據可認被告係與黃坤木等人
    熟識、或與黃坤木等人所屬詐欺集團有何等之聯繫，是本件
    自難僅以附表三所示之通聯紀錄、證人黃坤木偵查中之證言
    ，即遽認被告係知悉本件六筆現金匯款之款項係黃坤木所屬
    詐欺集團所詐得之贓款，亦難僅此即認被告有何參與或幫助
    該詐欺集團取得本件六筆現金匯款之款項。
  (三)按刑法上所謂幫助犯者，係指於他人實施犯罪之前或犯罪之
    際，予以助力，使之易於實施或完成犯罪行為之謂，故以「
    事先幫助」及「事中幫助」為限，若於他人犯罪行為完成後
    ，予以助力，即學說上所謂「事後幫助」，除法律別有處罰
    規定外，不成立幫助犯（最高法院71年度台上字第843 號判
    決要旨參照）。查以，本件依卷內事證，本件六筆現金匯款
    之款項，查係黃坤木等人以現金存入本件騰贊公司上海商銀
    帳戶內，而該等現金復係黃坤木所屬詐欺集團已詐得之贓款
    ，是就本件六筆現金匯款之各該款項而言，該詐欺集團為取
    得各該款項所實行之詐欺行為顯已經結束，是依上開說明，
    本件六筆現金匯款之匯款時間，顯係在該詐欺集團為取得該
    等款項之各該詐欺既遂行為後，是本件除有其他積極證據可
    證明被告於該詐欺集團為各該詐欺行為時有所參與而構成共
    犯或施予助力而成立幫助犯外，自難認被告與該詐欺集團為
    詐得本件六筆現金匯款之款項之詐欺行為有何相關。
  (四)末查，本件經原審令被告及其辯護人就其所辯稱之本件六筆
    現金匯款之款項係騰紅公司與晉江均利無公司間之交易、以
    及就原審向財政部關稅總局調得之騰紅公司自93年至97年間
    之出口報關紀錄中之其辯稱之本件六筆現金匯款所屬出口報
    關前後約二月間之逐筆出口報關（即財政部關稅總局98年2
    月17日台總局徵字第0981002427號函檢附之出口報關紀錄第
    十頁之各該筆報單）之交易訂單與貨款收取資料、與本件騰
    贊騰紅帳戶轉帳資料之證明等之各該事實為釋明，經被告與
    辯護人整理並提出如附表二所示之各該出口報單、買受人發
    票（INVOICE）、買匯水單、外匯收支或交易申報書（結售
    外匯專用）以證明騰紅公司與廈門東聯化纖公司、晉江均利
    無公司間上開出口報關紀錄第十頁之各該筆報單之交易付款
    情形，並另提出本件騰贊公司上海銀行帳戶、本件騰紅公司
    上海商銀帳戶、本件騰紅公司彰化銀行支票帳戶之歷史交易
    資料以證明本件騰贊公司上海銀行帳戶內確係有多筆非屬小
    額之款項匯入本件騰紅公司上海商銀帳戶、本件騰紅公司彰
    化銀行支票帳戶，是本件依附表二所示之出口報單及買受人
    發票等相關資料、本件騰贊騰紅帳戶轉帳資料，被告辯稱之
    騰紅公司與廈門東聯化纖公司、晉江均利無公司間之該交易
    往來情形，尚非無據，亦查無顯不可採信之虞之情形存在，
    是本件被告辯詞及辯護人辯護意旨，堪能採認。
六、綜上所述，公訴人於本案所舉證據，並無積極證據可認被告
    有聲請簡易判決處刑書所指之幫助詐欺之犯罪事實存在。此
    外，復查無其他積極證據足證被告確有提供前揭銀行帳戶以
    為幫助他人遂行詐欺取財犯行之行為，自難遽以刑法第30條
    第1項、第339條第1項之罪名相繩，公訴人之舉證義務既屬
    未盡，徵諸首開說明，原審對被告為無罪之諭知，自無違誤
    。公訴人上訴意旨，仍執陳詞，認被告涉有幫助詐欺取財罪
    嫌云云，核無理由，其上訴應予駁回。
據上論斷，應依刑事訴訟法第368條，判決如主文。
本案經檢察官沈明倫到庭執行職務。
中    華    民    國    98    年    12    月    16    日
                    刑事第一庭審判長法  官  葉騰瑞
                                    法  官  王炳梁
                                    法  官  莊明彰
以上正本證明與原本無異。
不得上訴。
                                    書記官  王韻雅
中    華    民    國    98    年    12    月    16    日
┌─────────────────────────────────────────────────────┐
│附表一：聲請簡易判決處刑書所載之                                                                          │
├──┬─────┬─────┬─────┬────┬───────────────────────────┤
│編號│ 匯款日期 │ 匯款金額 │交易摘要  │匯款人  │備註（被告辯稱之匯款原因）                            │
│    │（年月日）│（新臺幣）│          │        │                                                      │
├──┼─────┼─────┼─────┼────┼───────────────────────────┤
│ 一 │95.12.21  │200,000元 │跨行匯入  │黃崑祥  │(一)於97年5 月1 日答辯狀依出口報單所載金額，辯稱：      │
├──┼─────┼─────┼─────┼────┤  1.本表編號一所示之金額為附表二編號十所示之該出口報單│
│ 二 │95.12.26  │220,000元 │跨行匯入  │黃崑祥  │    之貨款。                                          │
├──┼─────┼─────┼─────┼────┤  2.本表編號二、三所示之金額為附表二編號十一所示之該出口│
│ 三 │95.12.27  │250,000元 │跨行匯入  │黃崑祥  │    報單之貨款。                                      │
├──┼─────┼─────┼─────┼────┤  3.本表編號四至六所示之金額為附表二編號十六所示之該出口│
│ 四 │96.01.10  │300,000元 │跨行匯入  │黃崑祥  │    報單之貨款。                                      │
├──┼─────┼─────┼─────┼────┤(二)於98年8 月11日答辯狀，依晉江均利無公司之發票金額（IN│
│ 五 │96.01.10  │100,000元 │跨行匯入  │黃坤木  │  VOICE） ，更正以如附表二編號十之被告辯稱之貨款之付款│
├──┼─────┼─────┼─────┼────┤  方式欄所示之方式表示。                              │
│ 六 │96.01.10  │100,000元 │跨行匯入  │詹益霖  │                                                      │
└──┴─────┴─────┴─────┴────┴───────────────────────────┘
┌─────────────────────────────────────────────────────┐
│附表二：被告就本院調閱之騰紅公司出口報關紀錄第十頁之各該筆報關紀錄所提出之各該筆出口之交易資料            │
├──┬─────────────────┬─────────────┬──────────────────┤
│編號│            出口報單              │   買受人發票（INVOICE）  │    被告辯稱之貨款之付款方式        │
│    ├─────┬────┬──────┼────┬────────┼──────────────────┤
│    │出口報單  │報關日期│  報關價格  │ 買受人 │    發票金額    │本件騰贊公司上海商銀帳戶之匯款資料、│
│    │          │(年月日)│ （新臺幣） │（公司）│（新臺幣或美金）│騰紅公司買匯水單資料                │
├──┼─────┼────┼──────┼────┼────────┼──────────────────┤
│ 一 │0000000000│95.09.29│  505,740 元│均利無  │TWD   291,444.00│【編號一、三所示之報單之貨款】      │
│    │          │        │            │        │                │95.11.01／蔡美伶  ／匯款 100,000 元 │
│    │          │        │            │        │                │95.11.02／夏  皓  ／匯款  13,000 元 │
│    │          │        │            │        │                │95.11.02／莊啟顯  ／匯款  90,600 元 │
│    │          │        │            │        │                │95.11.02／張裕隆  ／匯款  14,000 元 │
│    │          │        │            │        │                │95.11.06／無記名  ／匯款  44,700 元 │
│    │          │        │            │        │                │95.11.06／簡士青  ／匯款 330,000 元 │
│    │          │        │            │        │                │95.11.06／吳麗娜  ／匯款 126,300 元 │
│    │          │        │            │        │                │95.11.07／莊啟顯  ／匯款  92,600 元 │
│    │          │        │            │        │                │95.11.09／李修道  ／匯款 200,000 元 │
│    │          │        │            │        │                │95.11.09／環遊國際／匯款  92,600 元 │
├──┼─────┼────┼──────┼────┼────────┼──────────────────┤
│ 二 │0000000000│95.09.29│1,008,291 元│東聯化纖│USD    27,211.80│買匯水單金額同左（參見備註(二)所示）  │
├──┼─────┼────┼──────┼────┼────────┼──────────────────┤
│ 三 │0000000000│95.10.05│2,019,180 元│均利無  │TWD   291,516.00│本欄報單之貨款併編號一同欄所示      │
│    │          │        │            │        │TWD   877,992.00│                                    │
├──┼─────┼────┼──────┼────┼────────┼──────────────────┤
│ 四 │0000000000│95.10.13│1,012,912 元│東聯化纖│USD    27,195.85│買匯水單金額同左（參見備註(二)所示）  │
├──┼─────┼────┼──────┼────┼────────┼──────────────────┤
│ 五 │0000000000│95.10.16│  512,340 元│均利無  │TWD   295.404.00│【本欄出口報單之貨款】              │
│    │          │        │            │        │                │95.11.14／陳彩戀  ／匯款 236,205 元 │
│    │          │        │            │        │                │95.11.14／無記名  ／匯款 151,000 元 │
├──┼─────┼────┼──────┼────┼────────┼──────────────────┤
│ 六 │0000000000│95.10.20│  983,127 元│東聯化纖│USD    26,396.15│買匯水單金額同左（參見備註(二)所示）  │
├──┼─────┼────┼──────┼────┼────────┼──────────────────┤
│ 七 │0000000000│95.10.25│  513,280 元│均利無  │TWD   295,968.00│【編號六、七所示之出口報單之貨款】  │
│    │          │        │            │        │                │95.11.24／黃婉瑜  ／匯款 148,300 元 │
│    │          │        │            │        │                │95.11.24／鄭明貴  ／匯款  20,000 元 │
│    │          │        │            │        │                │95.11.27／楊振良  ／匯款 135,600 元 │
│    │          │        │            │        │                │95.11.27／鄧秀玉  ／匯款 100,000 元 │
│    │          │        │            │        │                │95.11.27／黃婉瑜  ／匯款 181,000 元 │
│    │          │        │            │        │                │95.12.04／郭衡恩  ／匯款 407,500 元 │
├──┼─────┼────┼──────┼────┼────────┼──────────────────┤
│ 八 │0000000000│95.10.24│1,011,460 元│均利無  │TWD   582,876.00│本欄報單之貨款併編號六同欄所示      │
├──┼─────┼────┼──────┼────┼────────┼──────────────────┤
│ 九 │000000000 │95.11.03│1,564,262 元│東聯化纖│USD    41,721.35│買匯水單金額同左（參見備註(二)所示）  │
├──┼─────┼────┼──────┼────┼────────┼──────────────────┤
│ 十 │【本件】  │95.11.01│  516,220 元│均利無  │TWD   297,732.00│【編號十、十一、十六所示之報單之貨款】  │
│    │          │        │            │        │                │【本件涉案匯款】                    │
│    │          │        │            │        │                │95.12.21／黃崑祥  ／匯款 200,000 元 │
│    │          │        │            │        │                │95.12.21／黃凱祥  ／匯款 350,000 元 │
│    │          │        │            │        │                │95.12.26／黃崑祥  ／匯款 220,000 元 │
│    │          │        │            │        │                │95.12.27／黃崑祥  ／匯款 250,000 元 │
│    │          │        │            │        │                │96.01.10／黃崑祥  ／匯款 300,000 元 │
│    │          │        │            │        │                │96.01.10／黃坤木  ／匯款 100,000 元 │
│    │          │        │            │        │                │96.01.10／詹益霖  ／匯款 100,000 元 │
├──┼─────┼────┼──────┼────┼────────┼──────────────────┤
│ 十一 │【本件】  │95.11.10│  503,640 元│均利無  │TWD   290,184.00│【本件涉案匯款】                    │
│    │0000000000│        │            │        │                │本欄報單之貨款併編號十同欄所示      │
├──┼─────┼────┼──────┼────┼────────┼──────────────────┤
│ 十二 │0000000000│95.11.17│  964,891 元│東聯化纖│USD    26,032.60│買匯水單金額同左（參見備註(二)所示）  │
├──┼─────┼────┼──────┼────┼────────┼──────────────────┤
│ 十三 │0000000000│95.11.24│  953,228 元│東聯化纖│USD    25,808.20│同上                                │
├──┼─────┼────┼──────┼────┼────────┼──────────────────┤
│ 十四 │0000000000│95.12.08│1,537,684 元│東聯化纖│USD    41,613.00│同上                                │
├──┼─────┼────┼──────┼────┼────────┼──────────────────┤
│ 十五 │0000000000│95.12.15│  998,171 元│東聯化纖│USD    25,768.60│同上                                │
├──┼─────┼────┼──────┼────┼────────┼──────────────────┤
│ 十六 │【本件】  │95.12.12│  510,220 元│均利無  │TWD   294,132.00│【本件涉案匯款】                    │
│    │0000000000│        │            │        │                │本欄報單之貨款併編號六同欄所示      │
├──┼─────┼────┼──────┼────┼────────┼──────────────────┤
│ 十七 │0000000000│95.12.22│1,051,485 元│東聯化纖│USD    26,928.00│買匯水單金額同左（參見備註(二)所示）  │
├──┼─────┼────┼──────┼────┼────────┼──────────────────┤
│ 十八 │0000000000│95.12.21│2,503,180 元│均利無  │TWD 1,441,908.00│【本欄出口報單之貨款】              │
│    │          │        │            │        │                │96.01.16／鄭根樹  ／匯款  85,300 元 │
│    │          │        │            │        │                │96.01.18／無記名  ／匯款 111,600 元 │
│    │          │        │            │        │                │96.01.19／無記名  ／匯款 190,000 元 │
│    │          │        │            │        │                │96.01.22／陸義輝  ／匯款  30,000 元 │
│    │          │        │            │        │                │96.01.22／無記名  ／匯款  36,900 元 │
│    │          │        │            │        │                │96.01.23／ATM 轉帳／匯款  30,000 元 │
│    │          │        │            │        │                │96.01.23／ATM 轉帳／匯款  30,000 元 │
│    │          │        │            │        │                │96.01.23／ATM 轉帳／匯款  30,000 元 │
│    │          │        │            │        │                │96.01.23／ATM 轉帳／匯款  30,000 元 │
│    │          │        │            │        │                │96.01.24／無記名  ／匯款 171,000 元 │
│    │          │        │            │        │                │96.01.24／王美玲  ／匯款  85,600 元 │
│    │          │        │            │        │                │96.01.26／無記名  ／匯款 140,000 元 │
│    │          │        │            │        │                │96.01.31／無記名  ／匯款 600,000 元 │
├──┼─────┼────┼──────┼────┼────────┼──────────────────┤
│ 十九 │0000000000│96.01.05│1,092,303 元│東聯化纖│USD    27,964.75│買匯水單金額同左（參見備註(二)所示）  │
├──┼─────┼────┼──────┼────┼────────┼──────────────────┤
│ 二十 │0000000000│96.01.12│10,211,96 元│東聯化纖│USD    27,792.60│同上                                │
├──┼─────┼────┼──────┼────┼────────┼──────────────────┤
│  │0000000000│96.01.16│1,007,960 元│均利無  │TWD   580,776.00│【本欄出口報單之貨款】              │
│    │          │        │            │        │                │96.02.12／霍肇榮  ／匯款 440,000 元 │
│    │          │        │            │        │                │96.02.13／丁光佑  ／匯款 150,000 元 │
├──┼─────┼────┼──────┼────┼────────┼──────────────────┤
│  │0000000000│96.01.19│2,007,330 元│東聯化纖│USD    41,404.55│買匯水單金額同左（參見備註(二)所示）  │
│    │          │        │            │        │USD    13,226.40│                                    │
├──┼─────┴────┴──────┴────┴────────┴──────────────────┤
│備註│(一)上開廈門東聯化纖公司、晉江均無利公司出具與騰紅公司之買受人發票（INVOICE） ，廈門東聯化纖公司均以美│
│    │  金計價，晉江均無利公司均以新臺幣計價。                                                            │
│    │(二)上開廈門東聯化纖公司之買受人發票（INVOICE） 之買受人地（目的國家）、指定運送船番（出口船名及船班）│
│    │  、貨物重量，查均與騰紅公司之「出口報單」記載相符，且買受人發票（INVOICE） 所載價額，與騰紅公司買匯│
│    │  水單（匯入本件騰紅公司上海商銀帳戶）、外匯收支交易申報書（已出口貨收入品）所載金額，查係相同。    │
│    │(三)上開晉江均利無公司之買受人發票（INVOICE） 之買受人地（目的國家）、指定運送船番（出口船名及船班）、│
│    │  貨物重量，除重量部分有數件可能屬磅秤誤差外，查均與騰紅公司之「出口報單」記載相符。                │
└──┴──────────────────────────────────────────────────┘
┌─────────────────────────────────────────────────────┐
│附表三：彰化縣警察局和美分局通訊監察執行結果報告書                                                        │
├──┬─────┬─────┬──┬───────┬─┬─────────────────────────┤
│編號│ 通話日期 │監聽電話  │撥打│通訊電話      │◎│通話內容                                          │
│    │(年.月.日)│(Ａ)      │方向│(Ｂ)          │騰│                                                  │
│    │(時:分:秒)│          │    │(詐騙集團上層)│贊│                                                  │
├──┼─────┼─────┼──┼───────┼─┼─────────────────────────┤
│ 一 │96.01.10  │0000000000│ ← │0000000000 男 │  │Ｂ：你要不要換一個訊號好一點的地方？／Ａ：我在庄內│
│    │13:55:17  │林志宗    │    │              │  │    。                                            │
│    │          │          │    │              │  │Ｂ：你跑去庄內做什麼？／Ａ：操捷徑。              │
│    │          │          │    │              │  │Ｂ：那個2 點0 檔案失效那本，你有沒有出刷簿子？／Ａ│
│    │          │          │    │              │  │    ：那一本。                                    │
│    │          │          │    │              │  │Ｂ：就昨天你說裡面有2 點0 ，而且檔案失效，並且寄回│
│    │          │          │    │              │  │    去那本，有沒有出刷簿子？／Ａ：有。            │
│    │          │          │    │              │  │Ｂ：刷完後有沒有看到2點0？／Ａ：沒有。            │
│    │          │          │    │              │  │Ｂ：但是那邊說有看到。／Ａ：就沒有。              │
│    │          │          │    │              │  │Ｂ：沒有就好。                                    │
├──┼─────┼─────┼──┼───────┼─┼─────────────────────────┤
│ 二 │96.01.10  │同上      │ ← │0000000000000 │  │Ｂ：6 號（合作金庫）有沒有問題？／Ａ：沒有，怎樣。│
│    │14:00:42  │          │    │男            │  │Ｂ：那邊說你們這邊有人打電話過去？／Ａ：沒有。    │
│    │          │          │    │              │  │Ｂ：注意看一下。                                  │
├──┼─────┼─────┼──┼───────┼─┼─────────────────────────┤
│ 三 │96.01.10  │同上      │ ← │同上          │  │Ｂ：9 號的2 點5 ／Ａ：好。                        │
│    │14:07:26  │          │    │              │  │Ｂ：那10號出來沒？／Ａ：還沒。                    │
│    │          │          │    │              │  │Ｂ：49點92有看到嗎？／Ａ：還沒。                  │
│    │          │          │    │              │  │Ｂ：再注意看一下。                                │
├──┼─────┼─────┼──┼───────┼─┼─────────────────────────┤
│ 四 │96.01.10  │同上      │ ← │同上          │  │Ｂ：都沒看到嗎？／Ａ：沒有，那個10好出來的我跟你講│
│    │14:23:16  │          │    │              │  │    過了。                                        │
│    │          │          │    │              │  │Ｂ：我知道。                                      │
├──┼─────┼─────┼──┼───────┼─┼─────────────────────────┤
│ 五 │96.01.10  │ 同上     │ ← │000000000     │  │Ｂ：都好了。連6 號的0 點5 都好了。／Ａ：          │
│    │14:26:59  │          │    │男，共用電話  │  │    好。                                          │
│    │          │          │    │              │  │Ｂ：那我打給昆祥（同音人名）。                    │
├──┼─────┼─────┼──┼───────┼─┼─────────────────────────┤
│ 六 │96.01.10  │同上      │ → │0000000000000 │  │Ａ：6 號的0 點5 都OK、10號10也好了。／Ｂ：好。    │
│    │14:27:52  │          │    │男            │  │                                                  │
├──┼─────┼─────┼──┼───────┼─┼─────────────────────────┤
│ 七 │96.01.10  │同上      │ ← │同上          │  │Ａ：1 號看到了，現在還在排隊。／Ｂ：那就排啊。    │
│    │14:30:09  │          │    │              │  │Ａ：我知道。                                      │
├──┼─────┼─────┼──┼───────┼─┼─────────────────────────┤
│ 八 │96.01.10  │同上      │ ← │000000000     │  │Ｂ：還有嗎？／Ａ：還不知道，你是「一林」嗎？      │
│    │14:45:04  │          │    │男，公共電話  │  │Ｂ：對，有沒有你要跟我們講一下。／Ａ：好，我聯絡一│
│    │          │          │    │              │  │    下在跟你講。                                  │
│    │          │          │    │              │  │Ｂ：你要跟崑祥講。／Ａ：有，他那邊有一家臺灣企銀，│
│    │          │          │    │              │  │    如果有就可以。                                │
├──┼─────┼─────┼──┼───────┼─┼─────────────────────────┤
│ 九 │96.01.10  │同上      │ ← │0000000000000 │  │Ｂ：華南銀行南高雄分行梁俊楊000000000000。／Ａ：好│
│    │14:45:49  │          │    │男            │  │    。                                            │
│    │          │          │    │              │  │Ｂ：這個20先用，等一下還有。／Ａ：好，我現在載一個│
│    │          │          │    │              │  │    人在開庭，那之前青的簿子（指郵局存簿）被點的那│
│    │          │          │    │              │  │    個。                                          │
│    │          │          │    │              │  │Ｂ：另外3 個看到了嗎？／Ａ：9 號剩0 點89，那個2 點│
│    │          │          │    │              │  │    5 的OK，0 點5 沒看到。                        │
│    │          │          │    │              │  │Ｂ：你先去用20，這在等著用（旁邊還有一男一女在說話│
│    │          │          │    │              │  │    ）                                            │
├──┼─────┼─────┼──┼───────┼─┼─────────────────────────┤
│ 十 │96.01.10  │同上      │ → │同上          │  │Ｂ：你先去匯50到上海銀行。／Ａ：沒辦法。          │
│    │15:00:36  │          │    │              │  │Ｂ：為什麼？／Ａ：因為只有二部車，一個在彰化沒有車│
│    │          │          │    │              │  │    ，一個在伸港，我在員林。                      │
│    │          │          │    │              │  │Ｂ：你為什麼要分三個地方？／Ａ：我載別人來開庭，而│
│    │          │          │    │              │  │    且他是為了我們的事，總不能沒義氣。            │
│    │          │          │    │              │  │Ｂ：（罵Ａ及訓話）／Ａ：那我明天不要做了，我會把前│
│    │          │          │    │              │  │    結清楚算給你。                                │
│    │          │          │    │              │  │Ｂ：我早就跟你說過，把人集中在台中市或彰化市，伸港│
│    │          │          │    │              │  │    有沒幾家銀行。／Ａ：我不做了，常被你們罵。    │
│    │          │          │    │              │  │Ｂ：（安慰Ａ）                                    │
├──┼─────┼─────┼──┼───────┼─┼─────────────────────────┤
│ 十一 │96.01.10  │同上      │ ← │000000000     │◎│Ａ：上海銀行樹林分行騰贊有限公司00000000000000，你│
│    │15:10:15  │          │    │男，共用電話  │  │    先匯10進去，就之前我們常在匯那一家公司／Ｂ: 好│
│    │          │          │    │              │  │    。                                            │
├──┼─────┼─────┼──┼───────┼─┼─────────────────────────┤
│ 十二 │96.01.10  │同上      │ ← │0000000000000 │◎│Ｂ：那個20點重匯。／Ａ：好。                      │
│    │15:16:59  │          │    │ 男           │  │Ｂ：那個騰贊有多少先匯多少。／Ａ：我已經在用了。  │
│    │          │          │    │              │  │Ｂ：那個49點92的領好了嗎？／Ａ：領好了。          │
│    │          │          │    │              │  │Ｂ：等一下記得傳真過來。                          │
├──┼─────┼─────┼──┼───────┼─┼─────────────────────────┤
│ 十三 │96.01.10  │同上      │ ← │同上          │◎│Ｂ：0 點5 有看到嗎？／Ａ：有，那個騰贊我分三次匯。│
│    │15:30:06  │          │    │              │  │Ｂ：都用好打過來，晚上報你再去拿一次。／Ａ：好。  │
├──┼─────┼─────┼──┼───────┼─┼─────────────────────────┤
│ 十四 │96.01.10  │同上      │ ← │同上          │  │Ｂ：3 號4 點5 ／Ａ：好。                          │
│    │15:33:43  │          │    │              │  │                                                  │
├──┼─────┼─────┼──┼───────┼─┼─────────────────────────┤
│ 十五 │96.01.10  │同上      │ ← │000000000     │  │Ｂ：好了。／Ａ：你的都好了。                      │
│    │15:37:03  │          │    │男，共用電話  │  │Ｂ：對。／Ａ：那我去7-11那裡接你。                │
│    │          │          │    │              │  │Ｂ：是全家。／Ａ：好，我等一下過去。              │
│    │          │          │    │              │  │Ｂ：好，我到對面等你。／Ａ：是秀傳（醫院）那邊嗎？│
│    │          │          │    │              │  │Ｂ：對，是你還是昆祥要來？／Ａ：是我              │
├──┼─────┼─────┼──┼───────┼─┼─────────────────────────┤
│ 十六 │96.01.10  │同上      │ → │0000000000000 │◎│Ａ：0.5的OK了。／Ｂ：那4點5的看到沒。             │
│    │15:44:46  │          │    │ 男           │  │Ａ：還沒。／Ｂ：你再看看。                        │
│    │          │          │    │              │  │Ａ：那個騰讚都OK了。                              │
├──┼─────┼─────┼──┼───────┼─┼─────────────────────────┤
│ 十七 │96.01.10  │同上      │ → │同上          │  │Ａ：都匯好了。／Ｂ：好。                          │
│    │15:51:47  │          │    │              │  │Ａ：是四張都要傳真嗎？／Ｂ：對。                  │
├──┼─────┼─────┼──┼───────┼─┼─────────────────────────┤
│ 十八 │96.01.10  │同上      │ ← │000000000 男  │  │Ａ：3 號4 點5 。／Ｂ：好，我馬上去看。            │
│    │15:54:22  │          │    │              │  │                                                  │
├──┼─────┼─────┼──┼───────┼─┼─────────────────────────┤
│ 十九 │96.01.10  │同上      │ ← │同上          │  │Ｂ：3 號的在你車上手煞車那邊。／Ａ：好我要到了。  │
│    │15:56:39  │          │    │              │  │                                                  │
├──┼─────┼─────┼──┼───────┼─┼─────────────────────────┤
│ 二十 │96.01.10  │同上      │ ← │0000000000    │◎│Ｂ：不好意思你剛才匯款那個騰贊有限公司那個讚沒有言│
│    │16:28:15  │          │    │臺灣企銀彰化  │  │    字旁是贊成的贊（接電話這為一林）。／Ａ：可是我│
│    │          │          │    │分行          │  │    人不在附近。                                  │
│    │          │          │    │              │  │Ｂ：但還是要麻煩你。／Ａ：如果晚一點呢？          │
│    │          │          │    │              │  │Ｂ：那從側門，我是7 號櫃臺（陳先生）／Ａ：好。    │
├──┼─────┼─────┼──┼───────┼─┼─────────────────────────┤
│  │96.01.10  │同上      │ ← │0000000000000 │  │Ｂ：算一算。／Ａ：總共25674。                     │
│    │17:06:46  │          │    │ 男           │  │Ｂ：那個2 點0 ，對方說有進去，你們要想辦法去處理。│
│    │          │          │    │              │  │    ／                                            │
│    │          │          │    │              │  │   Ａ：好，那總共是25674。                        │
│    │          │          │    │              │  │Ｂ：抄一下00000000超豐（快遞）大里站三正企業社（同│
│    │          │          │    │              │  │    音），簿子密碼1234、卡片密碼0000000 。／Ａ：哪│
│    │          │          │    │              │  │    一家的                                        │
│    │          │          │    │              │  │Ｂ：郵局的。10號用卡片轉的1點66。                 │
├──┼─────┼─────┼──┼───────┼─┼─────────────────────────┤
│  │96.01.10  │同上      │ ← │0000000000    │  │Ｂ：有了嗎？／Ａ：還沒。                          │
│    │17:24:11  │          │    │男，A的上游   │  │Ｂ：好。                                          │
├──┼─────┼─────┼──┼───────┼─┼─────────────────────────┤
│  │96.01.10  │同上      │ ← │0000000000000 │  │Ａ：1 點66的OK了。／Ｂ：好（告知旁人錢已經領出來）│
│    │17:28:39  │          │    │ 男           │  │                                                  │
├──┼─────┼─────┼──┼───────┼─┼─────────────────────────┤
│  │96.01.10  │同上      │ ← │同上          │  │Ｂ：你去拿東西，東西已經到了。／Ａ：我在修理車子。│
│    │19:05:09  │          │    │              │  │Ｂ：如果可以今天就去拿。／Ａ：好。                │
├──┼─────┼─────┼──┼───────┼─┼─────────────────────────┤
│  │96.01.10  │同上      │ ← │同上          │  │Ｂ：7號吳思宜怎樣了？／Ａ：就失效了。             │
│    │19:24:48  │          │    │              │  │Ｂ：週五寄回去好了，你那個簿子要全部收回來知道嗎？│
│    │          │          │    │              │  │    ／                                            │
│    │          │          │    │              │  │    Ａ：好。                                      │
│    │          │          │    │              │  │Ｂ：（另一名男子在教A工作上的重點）               │
└──┴─────┴─────┴──┴───────┴─┴─────────────────────────┘


司法院資訊處製作；財團法人民間司法改革基金會備份。
